【裁判字號】    97,簡上,871
【裁判日期】    971031
【裁判案由】    竊盜
【裁判全文】
臺灣板橋地方法院刑事判決             97年度簡上字第871號
上  訴  人
即  被  告  己○○
                    （另案於臺灣臺北監獄執行中）
            甲○○
                    （另案於臺北看守所附設勒戒所勒戒中）
上列被告等因竊盜案件，不服本院97年度簡字第307 號中華民國
97年6 月30日第一審判決（聲請簡易判決處刑案號：96年度偵字
第18543 號；移送併辦案號：97年度偵字第4505號），提起上訴
，本院管轄之第二審合議庭判決如下：
    主  文
上訴均駁回。
    事  實
一、甲○○前因違反毒品危害防制條例案件，經臺灣臺北地方法
    院88年度訴字第1435號判決判處有期徒刑1 年6 月，嗣經臺
    灣高等法院89年度上訴字第331 號判決、最高法院89年台上
    字第2980號判決先後駁回其上訴而告確定，並於民國91年9
    月12日縮刑期滿執行完畢（再犯本罪構成累犯）；己○○則
    於93年間因施用毒品案件，經臺灣臺北地方法院93年度易字
    第1563號判決判處有期徒刑1 年確定；又於94年間因竊盜案
    件經同法院以94年度易字928 號判決判處有期徒刑3 月確定
    ，嗣經裁定應執行有期徒刑1 年2 月，於95年11月3 日縮刑
    期滿執行完畢（再犯本罪構成累犯）。詎渠2 人仍不知悔改
    ，復共同基於意圖為自己不法所有之犯意聯絡，分別於附表
    所示之時間、地點，徒手竊取如附表所示之腳踏車，得手後
    均攜至臺北縣三重市○○路○ 段7 巷21號旁，交由不知情之
    謝庚○○（另經檢察官為不起訴處分）清洗修理，甲○○並
    藉此機會向謝庚○○借款新臺幣（下同）2,200 元，嗣於96
    年8 月11日14時40分許，在臺北縣三重市○○○路194 號前
    ，因形跡可疑為警盤查，始循線查悉上情。
二、案經乙○○、丁○○、丙○○、辛○○等人訴由臺北縣政府
    警察局三重分局報請臺灣板橋地方法院檢察署檢察官偵查後
    聲請簡易判決處刑。
    理  由
一、訊據被告甲○○、己○○2 人均矢口否認有前揭共同竊盜4
    部腳踏車之犯行，被告甲○○辯稱：我和被告己○○總共只
    有牽二台舊的腳踏車去謝庚○○那邊修理，不是新的，警察
    去謝庚○○那邊牽了一堆腳踏車叫我們承認，又不是我們偷
    的，怎麼能承認云云。被告己○○則辯稱：如果我有偷我就
    會承認，事實上我只有拉一部腳踏車，是96年6 月間去萬隆
    捷運站那邊拉的，到8 月壞掉才牽去謝庚○○那邊修理，我
    只有偷這一台，被告甲○○偷腳踏車時我不在場，應該是我
    偷一台，被告甲○○偷三台，但我偷的那一台也不在起訴書
    的附表裡面云云。
二、經查：
    (一)本件被告2 人於偵查中，自第一次警詢時起，均自白渠2
      人確有共同竊取本件如附表所示之腳踏車，此觀諸被告甲○○於96年8 月11日警詢中供稱：扣案編號1-6 的腳踏車
      是我偷的，我們是看這6 部腳踏車沒有上鎖，就將其竊取
      ，這6 部都是我和被告己○○一同竊取的，並全部販賣給
      謝庚○○等語（見96年度偵字第18543 號卷第29-32 頁）
      ；嗣於96年8 月12日偵查中改稱：我是與被告己○○1 人
      騎1 台，於96年8 月11日下午12時許，在羅斯福路5 段21
      4 號順手牽羊牽的，那2 部車並沒有鎖，我與被告己○○
      1 人騎1 台，騎到謝庚○○那邊請她修理，結果剛好遇到
      臨檢，我們偷4 部車都是徒手偷的等語（見同上偵卷第10
      2-103 頁）；又於96年9 月4 日於偵查中供稱：我是與被
      告己○○一起偷腳踏車，我們看有腳踏車沒有鎖，就把它
      騎走，每次都是一個人騎一台，也就是一次偷兩台，地點
      在台北市○○街、羅斯福路5 段214 號萬隆捷運站附近、
      世新大學對面，我每次都與被告己○○一起竊取腳踏車，
      沒有拿油壓剪；我只有偷照片編號1 號至4 號的腳踏車，
      我們把這4 部腳踏車賣給謝庚○○，確實有賣兩部車拿到
      2,200 元，另外兩部原來要賣2 千元，但沒有拿到錢，就
      算是送給謝庚○○的小孩騎；每次與被告己○○各牽一台
      腳踏車，牽了2 次，本來打算賣給謝庚○○4 部車，後來
      只拿了2 部的錢共2,200 元；我們確實偷了4 部車，我認
      罪等語（見同上偵卷第107-109 、113 頁）；及被告己○○則於96年8 月11日警詢中供稱：扣案編號1-6 的腳踏車
      是我和被告甲○○共同偷的，我們是看這6 部腳踏車沒有
      上鎖，就將其竊取，這6 部都是我和被告甲○○一同竊取
      的，並由被告甲○○全部販賣給謝庚○○，我還沒有分到
      錢等語（見同上偵卷第33-36 頁）；嗣於96年8 月12日偵
      查中改稱：我們有偷自行車，但沒有用油壓剪，我們只有
      在96年8 月5 日、11日分別各牽1 台自行車，所以我們總
      共偷牽過4 部腳踏車，就是扣押的編號1 、2 、3 、4 的
      腳踏車，這4 部車全部都賣給謝庚○○，但沒有跟她說是
      贓車，這4 部車都是徒手偷的等語（見同上偵卷第102-10
      3 頁），又於96年9 月4 日於偵查中供稱：96年8 月11日
      14時30分許因為竊取腳踏車，與被告甲○○一同為警查獲
      ，當天因為沒有錢，所以才偷腳踏車，我們看到腳踏車停
      在萬隆捷運站外沒有鎖，就把它騎走，每個人騎一台，也
      就是一次偷兩台，我們是在台北市○○街（愛買附近）、
      羅斯福路5 段214 號（萬隆捷運站附近）偷的，每次都是
      和甲○○一起偷，沒有拿油壓剪偷。我是跟被告甲○○去
      賣腳踏車，買的那個人我不認識，我不知道被告甲○○如
      何處理，但我確實只有拿到2 部車的錢2,200 元，我與被
      告甲○○是在96年8 月11日的10點在萬隆捷運站竊取了兩
      部腳踏車，賣給謝庚○○2,200 元，96年8 月5 日上午10
      時許，我與被告甲○○在臺北市○○街30巷12號愛買附近
      ，偷了兩部腳踏車，這兩部腳踏車本來也是要賣給謝庚○○，後來因為甲○○說謝庚○○有小孩，所以就算送給她
      ，沒有拿錢；我去過謝庚○○那裡3 次，一次是去修車，
      後來2 次我與被告甲○○各牽1 台車子，牽了2 次，本來
      打算賣給謝庚○○4 部車，後來只拿了2 部車的錢共
      2,200 元，我們確實偷了4 部車，我認罪等語以觀（見同
      上偵卷第11 0-113頁），即可知被告甲○○、己○○2 人
      雖於警詢、偵查應訊時閃爍其詞，於行竊過程細節之陳述
      前後略有出入，惟被告2 人就渠等共同行竊如附表所示之
      4 部腳踏車一節，始終坦承不諱。況且，本件被告2 人於
      本院準備程序中，亦不爭執渠2 人確有竊取4 部腳踏車，
      而僅爭執渠2 人所竊取之腳踏車與公訴人所指之4 部腳踏
      車不符云云（見本院卷第52頁）。由此可見，本件被告2
      人嗣後於審理中翻異前詞，辯稱各僅偷牽1 部腳踏車云云
      ，均顯係事後卸飾之詞，顯然不足採信。
    (二)又本件如附表所示之4 部腳踏車係被告2 人於上揭時地所
      竊取，並牽至臺北縣三重市○○路○ 段7 巷21號旁交由謝
      庚○○清洗修理，被告甲○○並藉機向謝庚○○借款2,20
      0 元等情，亦據證人丁○○於警詢中證稱：我於96年8 月
      9 日20時許發現腳踏車停在台北市萬隆捷運站出口處遭竊
      ，我所失竊的腳踏車型號為SUNRUEI 廠牌，顏色為白色的
      變速折疊腳踏車，價值8 千元，我不知道竊嫌是如何竊取
      我的腳踏車，當時沒有報案等語；證人乙○○於警詢中證
      稱：我於96年8 月9 日20時許發現腳踏車停在台北市景美
      捷運站出口前遭竊，我所失竊的腳踏車為JOKER 牌銀色的
      變速折疊腳踏車，當初以6 千元購買，我不知道竊嫌是如
      何竊取我的腳踏車，當時沒有報案等語；證人丙○○於警
      詢中證稱：我於96年8 月11日12時許發現腳踏車停在台北
      市大安區○○○路與和平東路口麥當勞門前遭竊，我所失
      竊的腳踏車為捷安特牌，型號為FD806 ，顏色為香檳色，
      車身有烙碼為G96N1954號，價值約8 千元，我不知道竊嫌
      是如何竊取我的腳踏車，當時沒有報案等語；及證人辛○○於警詢中證稱：我於96年8 月11日18時許發現腳踏車停
      在台北市萬隆捷運站出口處遭竊，我所失竊的腳踏車為KH
      S 功學社廠牌，顏色為黑色的變速腳踏車，價值約7,500
      元，我不知道竊嫌是如何竊取我的腳踏車，當時沒有報案
      等語，均甚明確（見同上偵卷第125-130 頁，被告2 人對
      前開證人證言之證據能力均不爭執）。核與證人謝庚○○
      於本院審理中證稱：我是在臺北縣三重市○○路○ 段7 巷
      21號路邊維修腳踏車、洗車等等，我們很少跟別人收中古
      車，被告2 人曾經到我那邊修腳踏車，是警察查獲前一天
      ，被告甲○○跟我說說他要去看醫生要借錢，叫我先借他
      2,200 元，我有借他；96年8 月11日警察帶被告甲○○、
      己○○到我店裡時，當時有查獲6 部腳踏車，這些腳踏車
      是被告甲○○、己○○之前拿來說要維修的車子；好像是
      分3 次牽來的，他們只說要修理，我沒有問那麼多；被查
      獲當天早上，被告甲○○跟己○○還有拿兩部腳踏車來說
      要修理；庭上提示照片上的4 部腳踏車（見同上偵卷第60
      -64 頁），好像就是被告2 人拿來給我的沒錯等語相符（
      見本院卷第68-71 頁），自堪認屬實在。
    (三)再者，證人即本件查獲員警戊○○於本院審理中亦證稱：
      本件查獲當時，被告己○○只有承認他與被告甲○○共竊
      取6 部腳踏車，是被告甲○○、己○○2 人親自一一指證
      他們偷了哪些腳踏車，並說是分別3 天各偷2 部，總共偷
      了6 部，被告2 人確實都有指認腳踏車，並承認是分3 天
      各偷2 部。我們是有線民提供線報，指出被告2 人都是一
      起去上開地點銷贓，所以我們才會去謝庚○○那邊查緝；
      第一次是謝庚○○跟我們講這6 部腳踏車，後來又去查贓
      查了8 部腳踏車等語甚為明確（見本院卷第86-88 頁）。
      又證人戊○○警員與被告2 人間，不僅未有任何怨隙，且
      係毫不相識之人，衡情證人應無設詞攀誣，或虛構事實以
      陷害被告之理。況警員執行公務時，本身即受有行政懲處
      責任之監督，其到庭具結作證，更係以刑事責任擔保其證
      言之真實性；再者，本件查獲之贓車數量甚多，若員警有
      強迫被告2 人承認竊取腳踏車以吃案之意思，自應將所查
      獲之所有贓車均栽贓予被告2 人，豈有僅限定其中6 部腳
      踏車強迫被告2 人承認偷竊之理？
    (四)況且，本件被告2 人於警詢中坦承竊取腳踏車6 部，嗣於
      檢察官偵訊中隨即否認其中2 部係渠等所竊取，僅承認竊
      取其他4 部腳踏車，此業見前述。因之，被告2 人於檢察
      官訊問當時既得任意否認渠2 人先前於警詢中之供詞，顯
      見被告2 人係出於自由意志而得為完全之陳述，從而，若
      如附表所示之4 部腳踏車並非被告2 人所竊取，被告2 人
      於檢察官偵訊當時應可加以否認，並詳加辯解說明，又豈
      有僅否認其中2 部，復仍承認其他4 部腳踏車為自己竊取
      之理。因此，本件被告2 人於偵查中自白竊取如附表所示
      之4 部部腳踏車等語，應與事實相符。被告於本院審理中
      復辯稱係警察強迫渠等承認有偷腳踏車云云，要屬事後卸
      責之詞，不足採信。
    (五)此外，並有搜索扣押筆錄、扣押物品目錄表、贓物認領保
      管單、照片、扣押物品清單等件在卷可按。綜上調查，本
      件事證明確，被告2 人前揭竊盜犯行均堪認定。
三、核被告2 人所為，均係犯刑法第320 條第1 項之竊盜罪（4
    次）。被告甲○○與己○○就如附表編號1 至4 所示之竊盜
    犯行，均有犯意聯絡與行為分擔，為共同正犯。被告2 人所
    犯上開4 次竊盜犯行，犯意有別，行為互殊，應分論併罰之
    。又被告甲○○、己○○2 人各有如事實欄所示犯罪科刑執
    行前科，此有臺灣高等法院被告前案紀錄表2 份在卷可按，
    被告2 人均於受有期徒刑執行完畢後，5 年內再故意犯本件
    有期徒刑以上之罪，均為累犯，分別依刑法第47條第1 項規
    定加重其刑。原審以被告2 人均事證明確，因而適用上開法
    條及刑法第28條、第51條第5 款、第41條第1 項前段、刑法
    施行法第1 條之1 第1 項、第2 項之規定，並審酌被告2 人
    貪圖小利，不思依循正軌賺取財物，竟屢屢以竊盜手法，竊
    取如附表所示之財物，造成被害人損失，敗壞社會治安，惟
    考量被告2 人已有年紀，及本件失竊財物均經被害人領回等
    情，分別量處被告2 人有期徒刑3 月、3 月、3 月、3 月，
    並分別定其2 人應執行有期徒刑6 月，併諭知易科罰金之折
    算標準之理由，經核認事用法，均無不合，量刑亦稱妥適，
    應予維持。被告2 人提起上訴否認犯罪，指摘原判決不當，
    均為無理由，應均予駁回。
據上論斷，應依刑事訴訟法第455 條之1 第1 項、第3 項、第36
8 條，判決如主文。
本案經檢察官陳彥章到庭執行職務。
中    華    民    國    97    年    10    月    31    日
                刑事第九庭審判長法  官  崔玲琦
                                法  官  俞秀美
                                法  官  許映鈞
以上正本證明與原本無異
如不服本判決應於送達後10日內向本院提出上訴狀
                                書記官  范煥堂
中    華    民    國    97    年    11    月    3     日
附表：
┌──┬──────┬───────┬──────┬──────┐
│編號│ 時間       │地點          │犯罪方式    │備註        │
├──┼──────┼───────┼──────┼──────┤
│ 1  │96年8 月9 日│臺北市景美捷運│共同徒手竊取│            │
│    │20時許前某時│站出口        │乙○○所有停│            │
│    │            │              │放於路旁之JO│            │
│    │            │              │KER 廠牌（車│            │
│    │            │              │身號碼K05226│            │
│    │            │              │83號）自行車│            │
│    │            │              │1 部。      │            │
│    │            │              │            │            │
├──┼──────┼───────┼──────┼──────┤
│ 2  │96年8 月9 日│臺北市萬隆捷運│共同徒手竊取│            │
│    │20時許前某時│站出口        │丁○○所有停│            │
│    │            │              │放於路旁之SU│            │
│    │            │              │NRUEI廠牌自 │            │
│    │            │              │行車1 部。  │            │
├──┼──────┼───────┼──────┼──────┤
│ 3  │96年8 月11日│臺北市大安區羅│共同徒手竊取│            │
│    │12時許前某時│斯福路與和平東│丙○○所有停│            │
│    │            │路口麥當勞門前│放於路旁之捷│            │
│    │            │              │安特廠牌FD-8│            │
│    │            │              │06型（車身號│            │
│    │            │              │碼G96N1954號│            │
│    │            │              │）自行車1 部│            │
│    │            │              │。          │            │
├──┼──────┼───────┼──────┼──────┤
│ 4  │96年8 月11日│臺北市萬隆捷運│共同徒手竊取│            │
│    │14時前某時  │站出口        │辛○○所有停│            │
│    │            │              │放於路旁之KH│            │
│    │            │              │S廠牌（車身 │            │
│    │            │              │號碼00000000│            │
│    │            │              │8號）自行車1│            │
│    │            │              │部。        │            │
└──┴──────┴───────┴──────┴──────┘
附錄本案參考法條全文
中華民國刑法第320條
意圖為自己或第三人不法之所有，而竊取他人之動產者，為竊盜
罪，處5年以下有期徒刑、拘役或5百元以下罰金。
意圖為自己或第三人不法之利益，而竊佔他人之不動產者，依前
項之規定處斷。
前二項之未遂犯罰之。


司法院資訊處製作；財團法人民間司法改革基金會備份。
